臺灣新竹地方法院交通事件裁定　　　　　94年度交聲字第85號
原處分機關　交通部公路總局新竹區監理所
異　議　人　甲○○
即受處分人
上列異議人即受處分人因違反道路交通管理處罰條例案件，對於
交通部公路總局新竹區監理所竹監自字第裁50-DT0000000、50-D
T0000000、50-DT0000000、50-DT0000000、50-D T0000000、50-
Z 00000000號違反道路交通管理事件裁決處分，聲明異議，本院
裁定如下：
    主  文
原處分撤銷。
甲○○不罰。
    理  由
一、本件原處分機關交通部公路總局新竹區監理所新竹市監理站
    以車號LS-7 832號自用小客車，分於民國93年9月4日下午3
    時31分、10月4日7時3分、10月5日8時15分、10月6日7時6分
    、10月7日7時1分許，於中壢市○○路及中正路，因在道路
    收費停車處停車不依規定繳費，乃由原舉發單位桃園縣警察
    局交通隊依舉發時之道路交通管理處罰條例第56條第1項第
    11款規定填掣桃警行交停字第DT0000000、DT0000000、DT00
    0000 0、DT0000000、DT0000000號單舉發。復於同年10 月
    17日0時39分，因案外人李璟煌使用已註銷之上開車牌號碼
    ，行經國道1號南78公里處時，為原舉發單位內政部警政署
    國道公路警察局第二警察隊楊梅分隊當場攔停，並依舉發時
    道路交通管理處罰條例第12條第1項第4款規定填掣公警局交
    字第Z000 00000號舉發單。嗣異議人於受收桃警行交停字DT
    0000000號及公警局交字第Z00000000號舉發單後，先後於93
    年11月18日及93年12月27日向原處分機關交通部公路總局新
    竹區監理所提出陳述，由原處分機關函請原舉發單位調查結
    果，仍認其有前揭違規行為，乃依異議人被舉發時之道路交
    通管理處罰條例第56條第1項第11款、第12條第1項第4款，
    分於94年1月27日及2月16日以竹監自字第裁50 -DT00000
    00、50-DT 0000000、50- D T0000000、50-DT0000000、50
    -DT0000000、50-Z00000000號裁處異議人罰鍰11,400元。
二、異議人聲明異議意旨則略以：異議人所有車號LS-7832 號自
    用小客車車齡至92年已達8年，因故障維修費用太高，無力
    繳納，故停放於故障地點台三線中豐路上，並於92年7月22
    日經原處分機關註銷車牌在案。異議人於93年11月初接獲內
    政部警政署國道公路警察局第二警察隊楊梅分隊之公警局交
    字第Z00000000號舉發單及桃園縣警察局交通隊之桃警行交
    停字第DT0000000號舉發單，始知有人使用該部車，異議人
    並於93年11月9日至新竹縣警察局橫山分局沙坑派出所報案
    。且經警攔檢違規人李璟煌，異議人並不認識等語。
三、按道路交通管理處罰條例第8 條所定公路主管機關所為之裁
    決，其性質為行政處分。依道路交通案件處理辦法第20條前
    段規定，交通法庭認為聲明異議有理由或聲明異議雖無理由
    而原處分不當或違法者，應以裁定將原處分經聲明異議部分
    撤銷，並自為裁定。又法院受理交通事件，準用刑事訴訟法
    之規定，道路交通管理處罰條例第89條前段定有明文，參諸
    最高法院76年度臺上字第4986號判例意旨所示：「認定犯罪
    事實所憑之證據，雖不以直接證據為限，間接證據亦包括在
    內，然而無論直接證據或間接證據，其為訴訟上之證明，須
    於通常一般之人均不致有所懷疑，而得確信其為真實之程度
    者，始得據為有罪之認定，倘其證明尚未達到此一程度，而
    有合理之懷疑存在而無從使事實審法院得有罪之確信時，即
    應由法院為諭知被告無罪之判決」，法院於審理行為人違反
    道路交通管理處罰條例案件，當踐行完畢調查證據之程序後
    ，為事實之認定時，如就原處分機關所認定之行為人違規之
    事實仍有合理之訴訟上懷疑，而無法確信行為人確有該當於
    道路交通管理處罰條例各該處罰條文之構成要件事實者，即
    應依訴訟上之待證事實「倘有懷疑，則從被告之利益作解釋
    」之證據法則，為有利於受處分人之認定，合先敘明。
四、次按，汽車駕駛人停車時，在道路收費停車處所停車，不依
    規定繳費者，處新臺幣600元以上1,200百元以下罰鍰、汽車
    使用註銷之牌照行駛者，處汽車所有人新臺幣3,600 元以上
    10,800元以下罰鍰，並禁止其行駛，舉發時道路交通管理處
    罰條例第56條第1項第11款及第12條第1項第4款固有明文。
    惟查，異議人所有之車號LS-7832號自用小客車，業已於92
    年7月22日註銷在案，此有交通部公路總局新竹區監理所於
    94 年4月13日之竹監自字第0940006017號函可佐。是本件異
    議人若將註銷車牌後之車輛置於居住處所以外之地，如該車
    輛遭人竊取，車輛所有人未必能有所知悉。而異議人陳稱本
    件違規車輛係停放在台三線中豐路上，係於收受內政部警政
    署國道公路警察局第2警察隊楊梅分隊之公警局交字第Z0000
    0000號舉發單及桃園縣警察局交通隊之桃警行交停字第DT00
    00000號舉發單後，始知有人使用該部車等語，即非不可採
    信。況異議人於知悉車輛遭人使用後遂立即向新竹縣警察局
    橫山分局報案之情，有新竹縣警察局車輛失竊證明單1紙在
    卷可稽，再異議人否認出借車輛予第三人李璟煌，亦否認認
    識李璟煌，而有關車號LS-7 832號自用小客車是否遭竊之事
    ，正經新竹市警察局橫山分局調查中，而使用前開車輛之李
    璟煌屢經該分局警員傳喚說明均未著，是本件異議人有否有
    為本件原處分所指之違規行為，即非無疑，揆之上開說明，
    即應為異議人有利之認定。故原處分機關依道路交通管理處
    罰條例第56條第1項第11款、第12條第1項第4款，分於94年1
    月27日及2月16日以竹監自字第裁50-DT0000000、50-DT0000
    000、50- D T0000000、50-DT0000000、50-DT0000000、50-
    Z 00000000號裁處異議人罰鍰11,400元，尚有未洽，本件異
    議人異議為有理由。
五、綜上所述，應將原處分撤銷，爰併為異議人不罰之諭知。
據上論斷，應依道路交通案件處理辦法第20條，裁定如主文。
中　　華　　民　　國　　94　　年　　　8　　月　24　　日
                  交通法庭法　官　彭淑苑
以上正本證明與原本無異。
如不服本裁定，應於裁定送達後5 日內向本院提出抗告狀。
中　　華　　民　　國　　94　　年　　　8　　月　24　　日
                          書記官  李佩真
